【裁判字號】    89,易,945
【裁判日期】    900409
【裁判案由】    偽造文書等
【裁判全文】
臺灣苗栗地方法院刑事判決                          八十九年度易字第九四五號
    公  訴  人  臺灣苗栗地方法院檢察署檢察官
    被      告  乙○○
右列被告因竊盜案件，經檢察官提起公訴（八十九年度偵字第四六九號、三六六○號
），本院判決如左：
    主  文
乙○○竊盜，累犯，處有期徒刑拾月。又變造身分証，足以生損害於公眾及他人，處
有期徒刑肆月。扣案之甲○○國民身分證上所變造換貼之「乙○○」照片壹枚沒收。
應執行有期徒刑壹年，扣案之甲○○國民身分證上所變造換貼之「乙○○」照片壹枚
沒收。
    事  實
一、乙○○前曾於民國八十四年間犯竊盜案件，經台灣新竹地方法院判處有期徒刑一
    年七月確定，甫於八十四年八月十五日縮短刑期執行完畢，詎猶不知悔改，復意
    圖為自己不法之所有，於八十八年一月間某日，在賴淦愉所經營位於苗栗縣苗栗
  市恭敬里七鄰恭敬六十七之一號汽車維修廠內竊取彭志雄所有交由賴淦愉維修之
    ＪＯ─五一二七號自用小客車之車牌二面，得手後將之懸掛於其向台北縣土城市
    ○○路三０五號二樓大源租賃公司承租之ＦＦ─二九一七號營業小客車上，嗣於
    八十九年一月二十一日十時許在苗栗縣苗栗市○○路與橫車道口為警查獲乙○○
    駕駛懸掛ＪＯ─五一二七號車牌之自用小客車。
二、乙○○於民國八十九年八月二十七日二十一時許，在苗栗縣苗栗市○○路「非凡
    遊藝場」內撿拾到甲○○遺失之本人國民身分證一枚（統一號碼為Ｚ00000
    0000號、六十四年十月三日生）後，竟意圖為自己不法之所有，先將該國民
    身分證侵占入己，而未交還失主甲○○或報告警察機關、自治機關處理，復於同
    年月二十九日上午，在苗栗縣公館鄉玉谷村向陽大地三十六之七號之住處，以將
    甲○○之照片撕下，然後換貼上乙○○照片之方式，變造甲○○之國民身分證欲
    以之辦理行動電話門號，均足生損害於甲○○及戶政機關對於戶籍管理之正確性
    。嗣於八十九年九月一日十一時許，在苗栗縣公館鄉玉谷村向陽大地前為警當場
    查獲，並扣得上述換貼乙○○相片經變造之國民身分證一枚。
三、案經苗栗縣警察局及該局苗栗分局報請臺灣苗栗地方法院檢察署檢察官偵查起訴
    。
    理  由
一、訊之被告乙○○矢口否認有何竊盜犯行，辯稱：伊向大源租賃公司承租該車後，
    劉茂崧有向伊借該車，並將該車ＦＦ─二九一七號之車牌換成ＪＯ─五一二七號
    車牌，伊未竊取該車牌云云。惟查右揭犯罪事實，業據被害人彭志雄指述綦詳，
    核與證人賴淦愉、劉茂崧證述情節相符，復有扣案之ＪＯ─五一二七號車牌二面
    可證，事證明確，被告竊盜犯行堪以認定。
二、訊據被告乙○○對於右揭時地拾獲被害人甲○○之國民身分證，並加以變造之事
    實，均供承不諱，核與被害人甲○○於警訊中指稱遺失該枚身分證之情節均相符
    合，並有變造之身分證一枚扣案可稽，足徵被告自白與事實相符，事證明確，其
    侵占遺失物及變造身分証之犯行亦堪認定。
三、核被告所為，係犯行使刑法第三百二十第一項之竊盜罪、第三百三十七條之侵占
    遺失物及第二百十二條變造特種文書罪。所犯上開侵占遺失物及變造特種文書罪
    二罪間，有方法結果之關係，為牽連犯，應從情節較重之刑法第二百十二條之變
    造特種文書罪處斷。被告所犯竊盜與變造特種文書罪，犯意各別，罪名不同，犯
    罪構成要件互異，應分論並罰；又被告曾於民國八十四年間犯竊盜案件，經台灣
    新竹地方法院判處有期徒刑一年七月確定，甫於八十四年八月十五日縮短刑期執
    行完畢，有台灣高等法院被告全國前案紀錄表附卷可稽，其於五年內再犯本件有
    期徒刑以上之竊盜罪，為累犯，依法加重其刑。爰審酌被告之品行、犯罪之動機
    、目的、手段、所生之危害及犯罪後之態度等一切情狀，量處如主文所示之刑並
    定其應執行之刑。扣案之甲○○國民身分證上，所變造換貼之乙○○照片一枚，
    為被告所有，且供犯罪所用之物，依法宣告沒收。
據上論斷，應依刑事訴訟法第二百九十九條第一項前段、刑法二百十二條、第三百三
十七條、第三百二十條第一項、第五十五條、第四十七條、第五十一條第五款、第三
十八條第一項第二款，罰金罰鍰提高標準條例第一條前段，判決如主文。
本案經檢察官 戴 瑞 麒 到庭執行職務
中    華    民    國    九十      年    四      月      九        日
                                      台灣苗栗地方法院刑事第一庭
                                           法  官 林  誌  誠
右正本證明與原本無異。
如不服本判決，應於送達後十日內向本院提出上訴狀(須附繕本)，上訴於台灣高等
法院台中分院。
                                           書記官 蕭  榮  峰
中    華    民    國    九十      年    四      月      九        日
附錄論罪科刑法條
刑法第三百二十條第一項
    意圖為自己或第三人不法之所有，而竊取他人之動產者，為竊盜罪，處五年以下
  有期徒刑、拘役或五百元以下罰金。
刑法第三百三十七條、第二百十二條
(侵占遺失物罪)
意圖為自己或第三人不法之所有，而侵占遺失物、漂流物或其他離本人所
持有之物者，處五百元以下罰金。
中華民國刑法第二百一十二條
(偽造變造特種文書罪)
偽造、變造護照、旅券、免許證、特許證及關於品行、能力服務或其他相
類之證書、介紹書，足以生損害於公眾或他人者，處一年以下有期徒刑、
拘役或三百元以下罰金。


司法院資訊處製作；財團法人民間司法改革基金會備份。
